Inventaris van het archief van de Directie Financiering en Deelnemingen van het Ministerie van Economische Zaken, (1946) 1950-2000 (2005)
Nationaal Archief, Den Haag
- BLOK 1976-2000
  - Taakuitvoering, B
    - Industrie, Dienstverlening, Handel, B.2
      - Financiering van industrieën, B.2.2
        - Uitvoering, B.2.2.2
          - Toekennen ontwikkelingskredieten, B.2.2.2.1
            - Noord-Brabant, B.2.2.2.1.11
              - Philips Electronics NV, Koninklijke te Eindhoven, 1976-1997; 1098-1141; 15 omslag en 29 pak
                Nota bene: Tot 1994 genoemd NV Philips' Gloeilampfabriek en Philips Electronics NV. De Integrated Circuit (IC)-projecten met inv.nrs. 1125-1135 zijn geordend op de dag van de presentatie van het IC-project
                - Algemeen 1979-1997, 1098; pak
                - Veldhovenproject 1976-1977, 1099; pak
                - Veldhovenproject 1978, 1100; pak
                - Veldhovenproject 1979, 1101; pak
                - Megaproject in samenwerking met Philips International BV te Eindhoven en de firma Siemens, uitvoering 1983-1984, 1102; omslag
                - Megaproject in samenwerking met Philips International BV te Eindhoven en de firma Siemens, uitvoering 1985-01 - 1985-07, 1103; pak
                - Megaproject in samenwerking met Philips International BV te Eindhoven en de firma Siemens, uitvoering 1985-08 - 1985-12, 1104; pak
                - Megaproject in samenwerking met Philips International BV te Eindhoven en de firma Siemens, uitvoering 1986-1987, 1105; pak
                - Megaproject in samenwerking met Philips International BV te Eindhoven en de firma Siemens, uitvoering 1988-1989, 1106; pak
                - Megaproject in samenwerking met Philips International BV te Eindhoven en de firma Siemens, bijlagen 1976-1985, 1107; pak
                - Megaproject in samenwerking met Philips International BV te Eindhoven en de firma Siemens, bijlagen 1986, 1108; pak
                - Megaproject in samenwerking met Philips International BV te Eindhoven en de firma Siemens, bijlagen 1987-1989, 1109; pak
                - Megaproject in samenwerking met Philips International BV te Eindhoven en de firma Siemens, bijlagen 1990-1994, 1110; omslag
                - Stirling-bus project 1977-1981, 1111; pak
                - Businessplan Data Equipment 1978-1982, 1112; pak
                - Geïntegreerde schakelingen 1979 - 1980-07, 1113; pak
                - Geïntegreerde schakelingen 1980-08 - 1980-10, 1114; pak
                - Geïntegreerde schakelingen 1980-11 - 1981, 1115; pak
                - Geïntegreerde schakelingen 1982, 1116; omslag
                - Geïntegreerde schakelingen 1983 - 1985-04, 1117; pak
                - Geïntegreerde schakelingen 1985-05 - 1993, 1118; pak
                - Geïntegreerde schakelingen, bijlagen 1981, 1119; omslag
                - Geïntegreerde schakelingen, overzicht van de projecten en voortgangsrapportages 1981, 1120; pak
                - Demonstratieproject Energiebesparing 1979-1985, 1121; pak
                - Laserontwikkelingsproject 1980 - 1984-04, 1122; pak
                - Laserontwikkelingsproject 1984-05 - 1992, 1123; pak
                - Laserontwikkelingsproject, bijlagen 1984-1986, 1124; omslag
                - Integrated Circuit (IC)-projecten 1982-05-04, 1125; omslag
                - Integrated Circuit (IC)-projecten 1982-11-11, 1126; pak
                - Integrated Circuit (IC)-projecten 1983-05-25, 1127; pak
                - Integrated Circuit (IC)-projecten 1983-11-23, 1128; pak
                - Integrated Circuit (IC)-projecten 1984-06-06, 1129; pak
                - Integrated Circuit (IC)-projecten 1984-12-06, 1130; pak
                - Integrated Circuit (IC)-projecten 1985-05-14, 1131; omslag
                - Integrated Circuit (IC)-projecten 1985-12-06, 1132; omslag
                - Integrated Circuit (IC)-projecten 1986-06-04, 1133; omslag
                - Integrated Circuit (IC)-projecten 1987-09-28, 1134; omslag
                - Integrated Circuit (IC)-projecten 1988-06-14, 1135; omslag
                - Chipplacementmachine 1983-1984, 1136; omslag
                - Lensreplica 1983-1985, 1137; pak
                - Projecten gefinancierd in het kader van de ROAG-subsidieregeling (Research op Aandachtsgebieden), Arcadeproject 1986-1988, 1138; omslag
                - Projecten gefinancierd in het kader van de ROAG-subsidieregeling (Research op Aandachtsgebieden), Long Wave Length Optoelectronic Components 1986-1992, 1139; omslag
                - Projecten gefinancierd in het kader van de ROAG-subsidieregeling (Research op Aandachtsgebieden), Digitale Videostandaard 1986-1992, 1140; omslag
                - Projecten gefinancierd in het kader van de ROAG-subsidieregeling (Research op Aandachtsgebieden), LCD-project 1986-1992, 1141; pak
              - Protecon BV te Oss, 1979-1982; 1142-1144; 3 pak
                - Vetmeter en algemene informatie over Protecon BV 1979-1981, 1142; pak
                - Baconproduktielijn 1980-1981, 1143; pak
                Nota bene: Zie voor tekening inv.nr. 4811
                - Uitbeensysteem voor varkensdelen 1981-1982, 1144; pak
                Nota bene: Zie voor tekeningen inv.nr. 4812
              - Ramaer NV te Helmond, 1972-1979; 1145; omslag
              - Rüti-Te Strake BV te Deurne, 1964-1995; 1146-1156; 1 omslag en 10 pak
                Nota bene: Tot 1973 heette dit bedrijf L. te Strake BV. De inv.nrs. 1151 en 1152 zijn niet nader onder te verdelen
                - Schietspoelloze weefmachine 1964-1966, 1146; pak
                - Schietspoelloze weefmachine 1967-1969, 1147; pak
                - Schietspoelloze weefmachine 1970-1971, 1148; pak
                - Schietspoelloze weefmachine 1972 - 1973-07, 1149; pak
                - Schietspoelloze weefmachine 1973-08 - 1975, 1150; pak
                - Schietspoelloze weefmachine 1976-1978, 1151; pak
                - Schietspoelloze weefmachine 1976-1978, 1152; pak
                - Air Jet 1977-1983, 1153; omslag
                - Strakomat project 1978-1981, 1154; pak
                Nota bene: Zie voor tekening inv.nr. 4813.
                - Strakomat project 1982-1995, 1155; pak
                - Robitron-robotontwikkeling 1980-1991, 1156; pak
              - Rijkers-Staal-Bouw BV te Uden, 1975-1981; 1157-1162; 2 omslag en 4 pak
                Nota bene: De inv.nrs. 1157 en 1158 zijn niet nader onder te verdelen
                - 1975-1976, 1157; pak
                - 1976-1979, 1158; pak
                Nota bene: Zie voor tekening inv.nr. 4814
                - 1980, 1159; pak
                - 1981, 1160; pak
                - Rapporten en bijlagen 1976-1979, 1161; omslag
                - Declaraties 1979-1980, 1162; omslag
              - Sagantec Europa BV te Eindhoven, 1982-1985; 1163; pak
              - Saval-Kronenburg BV te Hedel, 1970-1976; 1164; pak
                Nota bene: Zie voor tekeningen inv.nr. 4815
              - Stork Brabant BV te Boxmeer, 1976-1982; 1165-1172; 1 omslag en 7 pak
                - Contactloos drukken 1976-1977, 1165; pak
                Nota bene: Zie voor tekening inv.nr. 4816
                - Contactloos drukken 1978 - 1979-07, 1166; pak
                - Contactloos drukken 1979-08 - 1980, 1167; pak
                Nota bene: Zie voor tekeningen inv.nr. 4817
                - Contactloos drukken 1981, 1168; pak
                - Toroïde aandrijving 1979, 1169; pak
                - Toroïde aandrijving 1980-1982, 1170; pak
                - Toroïde aandrijving, toelichting 1979, 1171; pak
                - Automatische verfkeuken 1981-1982, 1172; omslag
              - Superroll BV te Schijndel, 1980-1984; 1173-1175; 2 omslag en 1 pak
                - 1980-1982, 1173; pak
                - 1983, 1174; omslag
                - Rekeningen 1983-1984, 1175; omslag
              - Technische Hogeschool (TH) Eindhoven, 1976; 1176; omslag
              - Vapochill BV te Berghem, 1979-1983; 1177; pak
                Nota bene: Zie voor tekeningen inv.nr. 4818.
              - Vialle Autogasapparatuur BV te Eindhoven, 1979-1982; 1178-1179; 1 omslag en 1 pak
                - 1979 - 1981-05, 1178; pak
                - 1981-06 - 1982, 1179; omslag
              - Vriens Duikbedrijf BV te Bergen op Zoom, 1977-1981; 1180-1181; 2 pak
                - 1977-1979, 1180; pak
                - 1980-1981, 1181; pak
              - Weld-Equip BV te Helmond, 1975-1978; 1182-1183; 2 omslag
                - Bout- en stiftlasmachine 1975-1978, 1182; omslag
                Nota bene: Zie voor tekening inv.nr. 4819
                - Weld-o-clip systeem 1975-1978, 1183; omslag
              - Woensel BV, Van te Woensel, 1976; 1184; omslag
              - Zwaluw BV, De te Oss, 1976; 1185; omslag
            - Limburg, B.2.2.2.1.12
              - Diverse kleinere ondernemingen met eigen producten, 1972-1977; 1186; omslag
              - Ankersmit's Chemische Fabrieken NV te Maastricht, 1972-1976; 1187; pak
              - Backus Sormac BV te Venlo, 1977-1982; 1188-1190; 3 pak
                - Wortelontkopmachine 1977-1982, 1188; pak
                Nota bene: Zie voor tekeningen inv.nr. 4820.
                - Uienschilmachine 1979-1980, 1189; pak
                - Uienschilmachine 1981-1982, 1190; pak
              - Bierbrouwerij BV, Gulpener te Gulpen, 1977-1980; 1191; omslag
              - Bogey BV te Venlo, 1976-1981; 1192-1193; 2 pak
                - 1976-1978, 1192; pak
                Nota bene: Zie voor tekeningen inv.nr. 4821
                - 1979-1981, 1193; pak
              - Boral BV te Venlo, 1976-1984; 1194; pak
              - Creusen NV te Roermond, 1975-1976; 1195; omslag
              - Doc Data BV te Venlo, 1980-1986; 1196-1198; 3 pak
                - 1980-1981, 1196; pak
                - 1982-1986, 1197; pak
                - Bijlagen 1980-1986, 1198; pak
              - Driessen Bedrijven BV te Tegelen, 1975-1978; 1199; omslag
              - DSM (Dutch State Mines) NV te Heerlen, 1977-1978; 1200-1201; 2 pak
                - 1977-1978, 1200; pak
                - Bijlagen 1977-1978, 1201; pak
              - Eldim-Elbar BV te Arcen, 1975-1984; 1202-1204; 1 omslag en 2 pak
                - Koelgaten in gasturbineschoepbladen 1975-1984, 1202; pak
                - Bevordering hoogwaardige industrie 1975-1978, 1203; omslag
                - Corrosiewerende coatingen voor gasturbines 1977-1982, 1204; pak
              - Elmac BV te Maastricht, 1975-1981; 1205-1207; 3 pak
                - 1975-1979, 1205; pak
                - 1980-1981, 1206; pak
                - Bijlagen 1978-1981, 1207; pak
              - Giessen BV, Metaalgieterij G. te Tegelen, 1974-1984; 1208-1209; 1 omslag en 1 pak
                - 1974-1976, 1208; pak
                - 1977-1984, 1209; omslag
              - Gubbels en Zonen BV te Roermond, 1980-1982; 1210-1211; 2 pak
                - 1980, 1210; pak
                - 1981 sep.-1982, 1211; pak
              - Helmes BV, Machinefabriek te Tegelen, 1976-1986; 1212-1215; 4 pak
                - Krantenverlijmmachine 1976-1986, 1212; pak
                Nota bene: Bevat 17 foto's
                - Pennenbankmachine 1976-1986, 1213; pak
                - Dubbelzijdige pennenbank 1981-1986, 1214; pak
                - Langgatboormachine 1981-1986, 1215; pak
                Nota bene: Zie voor tekeningen inv.nr. 4822
              - Hoechst Holland NV te Weert, 1981-1983; 1216; pak
              - Holland United Produktie BV te Heerlen, 1974-1977; 1217-1219; 3 pak
                - 1974-1975, 1217; pak
                - 1974-1977, 1218; pak
                - 1976, 1219; pak
              - Holthuis BV te Venlo, 1974-1976; 1220; pak
                Nota bene: Zie voor tekening inv.nr. 4823
              - Laura Motoren BV te Eygelshoven, 1975-1981; 1221; pak
              - Metrio Technologie BV te Heerlen, 1982-1985; 1222; omslag
              - Océ-Nederland BV te Venlo, 1975-1976; 1223; pak
              - Océ van der Grinten NV te Venlo, 1972-1982; 1224-1226; 3 pak
                - Kopieerapparaat Océ-1700 1972-1978, 1224; pak
                - Vijfjarenontwikkelingsplan 1980 - 1981-02, 1225; pak
                - Vijfjarenontwikkelingsplan 1981-03 - 1982, 1226; pak
              - Oceani-Carmi NV te Heerlen, 1968-1980; 1227; pak
              - Raypak Produkten BV te Kerkrade, 1976-1978; 1228; pak
                Nota bene: Zie voor tekeningen inv.nr. 4824
              - Recycling BV te Nuth, 1974-1976; 1229; pak
              - Recycling Maatschappij BV te Kerkrade, 1977-1982; 1230-1232; 3 pak
                Nota bene: Voor 1982 was de vestigingsplaats Amstelveen
                - 1979 - 1981-08, 1230; pak
                - 1981-09 - 1982, 1231; pak
                Nota bene: Zie voor tekeningen inv.nr. 4825
                - Jaarrekeningen en bijlagen, 1232; pak
              - Remeja Elektronische Industrie BV te Maastricht, 1981-1984; 1233; pak
                Nota bene: Zie voor tekeningen inv.nr. 4826
              - Sphinx, NV Koninklijke te Maastricht, 1976-1978; 1234; pak
              - Varel BV te Roermond, 1974-1981; 1235-1236; 1 omslag en 1 pak
                - 1974-1976, 1235; pak
                Nota bene: Zie voor tekeningen inv.nr. 4827.
                - 1980-1981, 1236; omslag
              - Vekoma BV, Machinefabriek te Vlodrop, 1970-1983; 1237; omslag
              - Venlo Sanitair BV te Venlo, 1979-1982; 1238-1239; 2 pak
                - 1979, 1238; pak
                - 1980-1982, 1239; pak
              - Wagemans en Van Tuinen BV te Maastricht, 1977-1982; 1240; pak
                Nota bene: Zie voor tekeningen inv.nr. 4828
              - Zinkwit Nederland BV te Eijsden, 1981; 1241; pak
                Nota bene: Zie voor tekeningen inv.nr. 4829
              - Zuid-Limburg BV, Kabelexperiment te Maastricht, 1985-1996; 1242-1246; 5 pak
                - 1985-1986, 1242; pak
                - 1987, 1243; pak
                - 1988-1990, 1244; pak
                - 1991 - 1996-05, 1245; pak
                - 1996-06 - 1996-12, 1246; pak
          - Financieringen aan in Nederland gevestigde bedrijven, B.2.2.2.2
            - Groningen, B.2.2.2.2.01
              - Abbas en Zn, VOF A.J. te Finsterwolde, 1976-1987; 1247; pak
              - Anker BV, Exploitatiemaatschappij Het te Musselkanaal, 1993; 1248; omslag
              - Aramide Maatschappij VOF te Delfzijl, 1992-1996; ---
                Nota bene: Zie voor de stukken inv.nrs. 1394 en 1569
              - Atlanta Dethmers BV te Groningen, 1980-1983; 1249; omslag
              - AVEBE BV te Veendam, 1974-1990; 1250-1264; 2 omslag en 13 pak
                Nota bene: Vanaf 1985 niet langer een BV maar een Beperkte Aansprakelijkheid (BA)
                - 1974-1976, 1250; omslag
                - 1977-1978, 1251; pak
                - 1979, 1252; omslag
                - 1980-01 - 1980-08, 1253; pak
                - 1980-09 - 1980-12, 1254; pak
                - 1981-1982, 1255; pak
                - 1983-01 - 1983-11, 1256; pak
                - 1983-12 - 1984-07, 1257; pak
                - 1984-08 - 1985-06, 1258; pak
                - 1985-07 - 1985-12, 1259; pak
                - 1986-01 - 1986-03, 1260; pak
                - 1986-04, 1261; pak
                - 1986-07 - 1986-12, 1262; pak
                - 1987-1990, 1263; pak
                - Bijlagen 1985, 1264; pak
              - Boer BV, De te Amsterdam/Winschoten, 1977; ---
                Nota bene: Zie voor de stukken inv.nr. 1888
              - Boiten Beheer BV, Jac. te Groningen, 1984-1999; 1265; omslag
              - Borg en Heslinga BV, Van der te Groningen, 1976-1987; 1266; omslag
              - Brons Industrie Groep NV te Appingedam, 1975-1987; 1267-1270; 1 omslag en 3 pak
                - 1975-1976, 1267; pak
                - 1977-1978, 1268; pak
                - 1979-1981, 1269; omslag
                - 1982-1987, 1270; pak
              - Chicken Heating Systems BV te Stadskanaal, 1982-1985; 1271; omslag
              - Deka Machinefabriek BV te Veendam, 1977-1980; 1272; pak
              - Dollard Karton BV te Nieuweschans, 1974-1979; 1273; omslag
              - Dröge BV, J. Matrassenfabrieken te Winschoten, 1974-1979; 1274; omslag
              - Duintjer en Zonen BV, M. te Wildervank, 1981-1987; 1275-1277; 1 omslag en 2 pak
                - 1981 - 1983-05, 1275; pak
                - 1983-06 - 1984, 1276; pak
                - 1985-1987, 1277; omslag
              - Duo lederkleding te Groningen, 1977-1980; 1278; omslag
              - Dijkstra & Zn, BV Aannemers- en Wegenbouwbedrijf Sjouke te Aduard, 1974-1978; 1279; omslag
              - EF-ES NV te Groningen, 1974-1976; 1280; pak
              - Enraf Nonius BV te Groningen, 1980-1986; 1281; pak
              - Gérant BV te Eemshaven, 1988-1992; 1282; omslag
              - Gorter Beheer BV te Hoogezand, 1982-1984; 1283; omslag
              - Groningen Holding (VSG), BV Verenigde Steenfabrieken te Groningen, 1977-1982; 1284; pak
                148.2-0006-01 Minister van Economische Zaken
              - Halm Hoogkerk BV, Karton- en Papierfabriek De te Hoogkerk, 1974-1989; 1285-1289; 1 omslag en 4 pak
                Nota bene: De staat had tevens een deelneming in de onderneming via de één-gulden-stichting Stichting De Halm Hoogkerk
                - 1974-1978, 1285; pak
                - 1979 - 1981-10, 1286; pak
                - 1981-12 - 1983, 1287; pak
                - 1984-1989, 1288; pak
                - Jaarverslagen 1976-1980, 1289; omslag
              - Hedo BV te Groningen, 1978-1981; 1290; omslag
              - Herenkledingfabriek voorheen Gebroeders Levie, BV te Groningen, 1974-1982; 1291; omslag
              - Hydro Mooi BV te Appingedam, 1983-1987; 1292; omslag
              - Kappa NV te Oude Pekela, 1976-1987; 1293; omslag
              - Kleine BV te Hoogezand, 1976-1979; 1294; omslag
              - Kuiper BV te Nieuwe Pekela, 1976-1987; 1295; omslag
              - Lignostone BV te Ter Apel, 1974-1980; 1296; pak
                Nota bene: Lignostone BV heeft de activiteiten voortgezet van het gefailleerde AGO-Lignostone BV
              - Markomark BV te Veendam, 1974-1982; 1297-1302; 6 pak
                - 1974 - 1975-03, 1297; pak
                - 1975-04 - 1976, 1298; pak
                - 1977-1978, 1299; pak
                - 1979 - 1980-06, 1300; pak
                - 1980-07 - 1982, 1301; pak
                - Bijlagen 1977-1980, 1302; pak
              - Methanor VOF te Haren, 1977-1988; 1303; omslag
              - Meubelindustrie (WMI) BV, Winschoter te Winschoten, 1975-1987; 1304; pak
              - Meubelindustrie BV, Oost Groninger te Blijham, 1976-1981; 1305; omslag
              - Muller BV, S. te Groningen, 1972-1982; 1306-1309; 1 omslag en 3 pak
                - 1972-1974, 1306; pak
                - 1975, 1307; pak
                - 1976-1979, 1308; pak
                - 1980-1982, 1309; omslag
              - Nanninga BV te Winneweer, 1977-1983; 1310; omslag
              - Newexco BV, Nederlandse Wegvervoer en Expeditie Compagnie te Winschoten, 1975-1978; 1311; omslag
              - Nivoba BV te Veendam, 1976-1982; 1312; pak
              - Noordvos Schroeven BV te Groningen, 1980; 1313; omslag
              - Nove BV te Hoogezand, 1971-1982; 1314-1315; 2 pak
                - 1971-1976, 1314; pak
                - 1977-1982, 1315; pak
              - Nijkans, De te Nieuweschans, 1977-1987; 1316; omslag
                Nota bene: Het bedrijf was onderdeel van het Werkvoorzieningsschap Oost-Groningen
              - Okto BV, Karton- en Papierfabriek te Winschoten, 1974-1983; 1317-1322; 1 omslag en 5 pak
                - 1974 jan.-1978 juli, 1317; pak
                - 1978 aug.-dec., 1318; pak
                - 1979 jan.-aug., 1319; pak
                - 1979 sep.-1980 mrt., 1320; pak
                - 1980 apr.-1983, 1321; pak
                - Bijlagen 1978-1979, 1322; omslag
              - Oldenhuis BV te Ulrum, 1975-1979; 1323; omslag
              - P.W.J. International BV en B.&S. International BV te Delfzijl, 1989-2000; 1324; omslag
              - Pekela BV te Nieuwe Pekela, 1976-1978; 1325; pak
              - Ploegman en Zwart BV, Machinefabriek te Groningen, 1983-1987; 1326; omslag
              - PPG (Pittsburgh Plate Glass) Industries Fiber Glass BV te Hoogezand, 1979-1995; 1327; pak
                Nota bene: Voorheen Silenka BV
              - Rixona Conserven BV te Warffum, 1976-1977; 1328; omslag
              - Rosien Glas BV te Stadskanaal, 1976-1984; 1329; omslag
              - Scheepswerven, BV Nieuwe Noord-Nederlandse te Groningen, 1982-1984; 1330; omslag
              - Schmidt & Zoon BV, A. te Wildervank, 1977-1987; 1331; omslag
              - Seriös Confectie te Nieuweschans, 1975-1976; 1332; omslag
              - Spaan's Roestvrijstaal Industrie NV te Nuis, 1976-1982; 1333; omslag
              - Sterenberg NV te Ter Apel, 1979-1982; 1334; pak
              - Suurmeijer te Foxhol, 1978-1979; 1335; omslag
              - Theak Zwalve BV te Oude Pekela, 1974-1982; 1336-1337; 2 pak
                - 1974-1978, 1336; pak
                - 1979-1982, 1337; pak
              - Tombergen, Zagerij te Terborg, 1975-1976; 1338; omslag
              - Trelleborg Rubberfabrieken BV te Hoogezand, 1978-1985; 1339; pak
              - Union, Herenkledingfabriek te Groningen, 1974-1982; 1340; pak
              - Union Papier en Verpakking BV te Oude Pekela, 1975-1984; 1341-1342; 2 pak
                - 1975-1978, 1341; pak
                - 1979-1984, 1342; pak
              - Veba Beheer BV te Groningen, 1996-1998; 1343; omslag
              - Visser Beheer BV te Sappemeer, 1994; 1344; omslag
              - Vrijheid BV, Kartonfabriek De te Veendam, 1975-1989; 1345-1346; 1 omslag en 1 pak
                - 1975-1978, 1345; pak
                - 1979-1989, 1346; omslag
              - Weijs BV, De te Wildervank, 1976; 1347; omslag
              - Winschoten BV, Karrosseriebedrijf te Winschoten, 1978-1981; 1348; omslag
              - Zoutwinning BV, Noordelijke te Veendam, 1976-1986; 1349-1352; 4 pak
                - 1976, 1349; pak
                - 1977, 1350; pak
                - 1978-1982, 1351; pak
                - 1983-1986, 1352; pak
              - Zwartenkot en Van der Woude BV te Hoogkerk, 1982-1984; 1353; omslag
            - Friesland, B.2.2.2.2.02
              - Boll en Scharp BV te Wolvega, 1975-1984; 1354; omslag
              - Casolith BV te Leeuwarden, 1975-1982; 1355-1357; 3 pak
                - 1975-1976, 1355; pak
                - 1977-1979, 1356; pak
                - 1980-1982, 1357; pak
              - Dejo Metaalindustrie BV te Wolvega, 1982-1995; 1358; omslag
              - Douma en Wolf BV te Haulerwijk, 1974-1981; 1359; pak
              - Drachten, Staalbouw te Drachten, 1978; 1360; omslag
              - Expansa, Rederij te Heerenveen, 1977-1980; 1361; omslag
              - Floronet BV te Bolsward, 1979-1999; 1362; pak
                Nota bene: Voorheen Varobo Holding BV en Rentex Varobo BV, beide te 's Gravenhage
              - Holtrade Shipping BV te Heerenveen, 1982-1985; 1363; omslag
                Nota bene: Holtrade Shipping is een dochteronderneming van Scheepvaartbedrijf Holwerda te Heerenveen
              - Holwerda BV, Rederij H. en P. te Heerenveen, 1974-1989; 1364; omslag
              - Houthandel voorheen T.C. Groot BV te Lemmer, 1976-1985; 1365-1367; 1 omslag en 2 pak
                - 1976-1978, 1365; pak
                - 1979-1981, 1366; pak
                - 1982-1985, 1367; omslag
              - Joustra, G.S. te Sneek, 1985; 1368; omslag
              - Koopmans Installatietechniek BV te Leeuwarden/Bolsward, 1975; 1369; omslag
              - Kramer en Booy BV te Kootstertille, 1974-1976; 1370; omslag
              - Leopack BV te Franeker, 1985-1989; 1371; omslag